---
title: "Random Forest"
author: "ASO"
date: "10/5/2019"
output: html_document
---

Conexión con postgres
```{r}
#install.packages("RPostgreSQL")
require("RPostgreSQL")

# Guardar el Password para poder posteriormente eliminarlo
pw <- { "1796vd"}

# Leer el driver de PostgreSQL
drv <- dbDriver("PostgreSQL")

# Crear la conexion con la base de datos
con <- dbConnect(drv, dbname = "postgres",
                 host = "localhost", port = 5432,
                 user = "postgres", password = pw)
# Eliminar el Password
rm(pw) 

# Chequear que existe la tabla de la base de datos para comprobar la conexión
dbExistsTable(con, "descripcion_carnet")

```

Importo los paquetes más genéricos
```{r}
library(readr)
library(ISLR)
library(ggplot2)
library(caret)
library(dplyr)
library(magrittr)
library(tidyverse)
library(rpart)
library(randomForest)
library(rpart.plot)
```

Importo la data de clima 
```{r}
clima <- dbGetQuery(con, "SELECT * FROM descripcion_fecha_accidente_y_su_clima")
head(clima)
```

Importo la tabla accidente que es la que se relaciona con la fecha 
```{r}
acc <-dbGetQuery(con, "SELECT * FROM accidente")
head(acc)
```

Combino las tablas 
```{r}
datos <- merge(x = clima, y = acc, by = "id_desc_fecha", all = TRUE)
names(datos)
```

Seleccionar solo una cuantas columnas de la combinación de accidentes y clima 
```{r}
datos1<- datos[ ,c("id_desc_fecha", "desc_fecha", "num_expediente", "precipitaciones", "temperatura_media", "velocidad_viento_media", "id_desc_dia_semana", "hora")]
head(datos1)
```

Se crean rangos en el día: 
 - 0h a 7h  : madrugada
 - 7h a 13h : mañana
 - 13h a 19h: tarde
 - 19h a 20h: noche
 * Nota: averiguar el flujo de carros durante el dia, niveles de transito. 
```{r}
for(i in 1:nrow(datos1))
  {
  if      (datos1$hora[i] < 7.0)  { datos1$horario[i]<-"madrugada"} 
  else if (datos1$hora[i] >= 19.0){ datos1$horario[i]<-"noche"}
  else if (datos1$hora[i] >= 13.0){ datos1$horario[i]<-"tarde"}
  else                            { datos1$horario[i]<-"mañana"}
  }

datos1
```

Ahora se agrupa por fecha y horario

```{r}
datos2<- datos1 %>%
  group_by(desc_fecha, horario, precipitaciones, temperatura_media, velocidad_viento_media, id_desc_dia_semana) %>%
  summarise(cant_accidentes=n())
datos2
```

Ahora se determina la estación del año

Invierno: 21 de diciembre al 20 de marzo
Primavera: 21 de marzo al 20 de junio 
Verano: 21 de junio al 20 de septiembre
Otoño: 21 de septiembre al 20 de diciembre

```{r}
library(hydroTSM)

for(i in 1:nrow(datos2))
  {datos2$estacion <- time2season(datos2$desc_fecha, out.fmt = "seasons")
}

datos2
```
Nivel de la Lluvia
```{r}
for(i in 1:nrow(datos2))
  {
  if (!is.na(datos2$precipitaciones[i])) {
    if (datos2$precipitaciones[i] ==0.0) { 
      datos2$precipitacion[i]<-"No llueve"
  } else if (datos2$precipitaciones[i] <=25.0){
      datos2$precipitacion[i]<-"Lluvia debil"
  } else if (datos2$precipitaciones[i] <=50.0){
      datos2$precipitacion[i]<-"Lluvia moderada"
  } else {
    datos2$precipitacion[i]<-"Lluvia fuerte"
  }}}
datos2
```

Nivel de Temperatura
```{r}
for(i in 1:nrow(datos2))
  {
  if (!is.na(datos2$temperatura_media[i])) {
    if (datos2$temperatura_media[i] < 8.0) { 
      datos2$temperatura[i]<-"Muy frio"
  } else if (datos2$temperatura_media[i] < 16.0){
      datos2$temperatura[i]<-"Frio"
  } else if (datos2$temperatura_media[i] < 24.0){
      datos2$temperatura[i]<-"Calido"
  } else {
    datos2$temperatura[i]<-"Muy caliente"
  }}}
datos2
```
Nivel del viento
```{r}
for(i in 1:nrow(datos2))
  {
  if (!is.na(datos2$velocidad_viento_media[i])) {
    if (datos2$velocidad_viento_media[i] < 4.0) { 
      datos2$viento[i]<-"Bajo"
  } else if (datos2$velocidad_viento_media[i] < 8.0){
      datos2$viento[i]<-"Medio"
  } else {
    datos2$viento[i]<-"Alto"
  }}}
datos2
```

Nos quedamos con las columnas que vamos a trabajar
```{r}
datos3<- datos2[,c("desc_fecha", "horario", "cant_accidentes", "id_desc_dia_semana", "estacion", "precipitacion", "temperatura", "viento")]
head(datos3)
```

########################################################################################################################################################################################################################################################################################################################################################################################################################################################################################

Importo la tabla vehiculos que se relaciona numero de expediente 
```{r}
veh <-dbGetQuery(con, "SELECT * FROM vehiculo_involucrado")
dim(veh)
```
########################################################################################################################################################################################################################################################################################################################################################################################################################################################################################

```{r}
# para jalar nombres reales de los datos 
dia_sem <-dbGetQuery(con, "SELECT * FROM descripcion_dia_semana_accidente")
dia_sem
```

Como se puede observar no está en orden, por lo que se procede a ordenar en la tabla. 

1: lunes
2: martes
3: miercoles
4: jueves
5: viernes
6: sabado 
7: domingo 

```{r}
# para reemplazar
datos3$id_desc_dia_semana<-ifelse(datos3$id_desc_dia_semana == 1, 2, datos3$id_desc_dia_semana)
datos3$id_desc_dia_semana<-ifelse(datos3$id_desc_dia_semana == 2, 6, datos3$id_desc_dia_semana)
datos3$id_desc_dia_semana<-ifelse(datos3$id_desc_dia_semana == 3, 3, datos3$id_desc_dia_semana)
datos3$id_desc_dia_semana<-ifelse(datos3$id_desc_dia_semana == 4, 5, datos3$id_desc_dia_semana)
datos3$id_desc_dia_semana<-ifelse(datos3$id_desc_dia_semana == 5, 4, datos3$id_desc_dia_semana)
datos3$id_desc_dia_semana<-ifelse(datos3$id_desc_dia_semana == 6, 7, datos3$id_desc_dia_semana)
datos3$id_desc_dia_semana<-ifelse(datos3$id_desc_dia_semana == 7, 1, datos3$id_desc_dia_semana)
```


```{r}
datos3$estacion      <- as.factor(datos3$estacion)
datos3$precipitacion <- as.factor(datos3$precipitacion)
datos3$temperatura   <- as.factor(datos3$temperatura)
datos3$viento        <- as.factor(datos3$viento)
datos3$horario       <- as.factor(datos3$horario)
str(datos3)
```
```{r}
datos4 <- datos3 
#datos4$desc_fecha <- NULL
#datos4$horario <- NULL
dim(datos4)
```

Partimos el dataset en 2 grupos para trabajar entrenamiento y validación 
```{r}
set.seed(12)
n = nrow(datos4) 
n
frac_train <- .70
mascara <- sample(c(rep("train", 3343), rep("test", n -3343)), n)
entrevali <- split(datos4, mascara)
entrevali$train
```

```{r}
model.rf <- randomForest(formula = cant_accidentes ~ ., importance = TRUE ,data = entrevali$train)
varImpPlot(model.rf)
```

```{r}
preds <- predict(model.rf,data = entrevali$train)
real <- entrevali$train$cant_accidentes
plot(real, preds)

summary 

RMSE <- sqrt(mean((real - preds)^2))
RMSE

```

```{r}
plot_min_depth_distribution(model.rf)
```






